# 请教陈版主，对合伙企业投资列报问题

提问人：buzhanbo 时间：2023-02-26 21:20:21
陈老师您好！
问题 背景背景：：
A合伙企业为私募基金管理人（本身非基金），A同时担任B合伙企业的GP和基金管理人。 B基金又投资了C合伙基金。
请 教教 问题 ：：
问题 1 、B对C 的核算的核算
B基金是投资性主体，所以无论对C是控制、共同控制、还是重大影响，单体均列报为其他非流 动 金融金融 资产 ，公允价值计量？
问题 2 、A对B 的核算的核算
由于A合伙企业并非基金，其主要获益方式是收取管理费和业绩报酬，非投资性主体，所以对B的投资列示为其他其他非流非流 动资产 ，，因为是GP而且是管理人，所以一般是有重大影响，按按 权 益法核算？？
问题 3 、A对B权 益法核算 问题
B基金是先返本，再分配LP门槛收益，超额部分再2:8分成，那么，每年做权益法核算时，都需要按这个分配方式测算，而不能简单的按比例去算？

回答人：chenyiwei
1 、在B的自身报表中，B对C的投资可作为其他非流动金融资产核算及列报。
2 、A对B很可能具有重大影响，一般理解应具有重大影响，按权益法核算其对B的投资，列报为其他非流动资产。
3 、是，应根据合伙协议中的收益分配约定，确定其在B的净资产、净利润中的份额。
另外注意：A以管理人身份取得的管理费收入和超额业绩分成（如有）不属于投资收益的核算范围，应作为提供服务的收入，适用新收入准则下关于可变对价的相关规定处理。